臺灣高雄地方法院民事判決　　　　　　 96年度重訴字第107號
原　　　告　庚○○
訴訟代理人　張蓉成　律師
被　　　告　戊○○
　　　　　　丁○○
　　　　　　丙○○
　　　　　　甲○○○
　　　　　　乙○○
　　　　　　莊紫茵
　　　　　　己○○
上七人共同
訴訟代理人　蘇新竹　律師
　　　　　　張清富　律師
上列當事人間請求返還不當得利等事件，本院於中華民國九十六
年十二月十八日言詞辯論終結，判決如下：
    主      文
原告之訴駁回。
訴訟費用由原告負擔。
　  事實及理由
壹、程序事項部分：
    按「訴狀送達後，原告不得將原訴變更或追加他訴。但有下
    列各款情形之一者，不在此限：二、請求之基礎事實同一者
    。七、不甚礙被告之防禦及訴訟之終結者。」，民事訴訟第
    255 條第1 項第2 款、第7 款定有明文。本件原告起訴時，
    係依不當得利之法律關係，訴請：(一)被告戊○○、丁○○、
    甲○○○、丙○○應共同給付原告13,262,000元，及其法定
    遲延利息。(二)被告乙○○、己○○、莊紫茵應將坐落高雄市
    苓雅區○○○段1897地號土地，暨坐落其上同段6687、6688
    、8814等建號建物返還予原告。嗣於本院審理中，追加訴之
    聲明：(三)被告戊○○、丁○○、甲○○○、丙○○、乙○○
    、己○○應共同給付原告1,706,000 元，及其法定遲延利息
    （詳本院卷第77頁，追加訴狀所載）。核原告所為，係基於
    追加請求被告等人就應返還之房地再給付其房屋租金，雖係
    不同之請求權基礎，然請求之基礎事實均屬同一之不當得利
    法律事實，且不甚礙被告之防禦及訴訟之終結，揆諸上開法
    律規定，原告追加之訴，於法尚無不合，核先敘明。
貳、實體事項部分：
一、原告起訴主張：
  (一)緣原告庚○○（原姓名為鄭朝賜，於民國88年10月18日第一
    次更名為鄭守志，於92年1 月20日第二次更改為現名）與被
    告戊○○、丁○○、甲○○○、丙○○（下稱被告戊○○等
    4 人），於83年間協議合夥投資買賣土地，先於84年1 月4
    日以新臺幣（下同）52,886,600元，向高雄市政府地政處標
    購得坐落高雄市○○區○○段13小段1292之1 地號（面積：
    434 ㎡，權利範圍為原告：7/12，被告戊○○：1/12、丁○○：1/12、甲○○○：2/ 12 、丙○○：1/ 12） ；另於85
    年1 月間某日以8,765,000 元向臺灣電力股份有限公司購得
    坐落高雄市○○區○○段13小段1292地號（面積：160 ㎡，
    權利範圍為原告：8/12、戊○○：1/12、甲○○○：2/12、
    丙○○：1/12）等土地各一筆（下稱系爭土地，原告之投資
    出資額合計為：36,693,849元，被告戊○○等4 人之投資出
    資出資額共計24,957,751元，合計總投資金額共計
    61,651,600 元） 。因原告與被告戊○○等4 人投資買賣系
    爭土地時，均認為短期間內即可出售營利，乃約定暫將系爭
    土地登記為原告名義所有；惟於87年11月20日原告未經被告
    戊○○等4 人同意．即以原告及被告戊○○等4 人之名義，
    擅自將系爭土地暨坐落其上同段4972建號建物即門牌號碼：
    高雄市○○區○○路360 號二層樓房房屋（於88年1 月26
    日建築完成，以下與系爭土地合稱為系爭貸款房地）持向合
    作金庫銀行股份有限公司岡山支庫（下稱合作金庫）貸款
    3,000 萬元（下稱系爭貸款），並設定最高限額3,600 萬元
    之抵押權予合作金庫作為貸款之擔保。俟於88年11月間原告
    上開擅自貸款之事實為被告戊○○等4 人發覺後，被告戊○○等4 人認已損及其等之權益，乃要求原告除應負擔系爭貸
    款之利息外，另應將系爭貸款房地之所有權移轉登記為被告
    戊○○等4 人所有（即系爭1292之1 、1292地號等土地，暨
    坐落其上同小段4972建號建物，均移轉登記所有權為被告戊○○等4 人所有（土地移轉原因發生日期為88年、4 月19、
    11月10日，建物移轉發生原因日期為91年3 月29日，權利範
    圍均為被告戊○○：1/12、丁○○：2/12、甲○○○：7/12
    、丙○○：2/12）；並另將原告個人所有坐落高雄市苓雅區
    ○○○段1897地號土地（面積：257 ㎡，原告權利範圍：
    14994/60000） 移轉所有權登記為被告戊○○等4 人指定親
    友即被告乙○○、莊紫茵、己○○所有（被告乙○○為被告
    甲○○○之配偶，權利範圍：9996 / 60000；被告莊紫茵原
    姓名為莊雅雯，於93年8 月16日更改為現名，為被告戊○○
    之次女，權利範圍：2499/60000；被告己○○為被告丁○○
    之配偶，權利範圍：2499/60000），暨同時將坐落其上同段
    6687、6688、8814建號等建物原告所有之權利範圍各1/2 （
    即門牌號碼：高雄市苓雅區○○○路137 之6 號一樓、137
    之6 號二樓之1 、137 之6 號二樓之2 ，以下與其坐落之基
    地合稱為系爭保證用房地），均移轉所有權登記為被告己○○、乙○○、莊紫茵所有（權利範圍均為：被告己○○：
    1/12、莊紫茵：1/12、乙○○4/12），作為系爭貸款對被告
    戊○○等4 人權益可能損害之保證。
  (二)嗣於94年2 月23日，被告戊○○等4 人，竟未經原告之同意
    ，擅將系爭貸款房地以6,828 萬元之價金出售予訴外人許仁
    育。被告戊○○等4 人除就前開出售所得價金代償系爭貸款
    債務外，竟未將原告應分得之剩餘投資金額13,262,000元返
    還予原告（依原告主張：上開出售價金6,828 萬元扣除代償
    銀行貸款2,810 萬元外，原告尚應分得13,262,000元），使
    原告受有上開剩餘投資金額之損害。另被告乙○○、莊紫茵
    、己○○亦未將系爭保證用之房地所有權返還移轉登記予原
    告，而系爭保證用土地（即苓雅區○○○段1897地號土地）
    ，依95年度之公告現值為7,259,850 元，系爭保證用之房屋
    現值則為278,500 元，合計為7,538,350 元，原告亦受有上
    開金額之損害。再被告等人於94年2 月15日代償系爭貸款後
    ，仍繼續收取上開保證用房屋之租金，使原告自94年2 月15
    日起至95年12月底止，計受有租金額1,706,000 元之損害。
　(三)為此，乃依不當得利之法律關係，提起本件訴訟，並聲明求
    為下列判決：
    1.被告戊○○、丁○○、甲○○○、丙○○應共同給付原告
      13,262,000元，及自94年2 月23日起至清償日止，按週年
      利率百分之五計算之利息。
    2.被告乙○○、己○○、莊紫茵應將坐落高雄市苓雅區○○○段1897地號土地（面積：257 ㎡，權利範圍乙○○：99
      96/60000、己○○：2499/60000、莊紫茵：2499/60000）
      ，暨坐落其上同段6687、6688、8814建號等建物（即門牌
      號碼：高雄市苓雅區○○○路137 之6 號一樓、137 之6
      號二樓之1 、137 之6 號二樓之2 （權利範圍各為：己○○：1 /12 、莊紫茵：1/12、乙○○4/12）返還予原告。
    3.被告戊○○、丁○○、甲○○○、丙○○、乙○○、己○○應共同給付原告1,706,000 元，及自94年2 月15日起至
      清償日止，按週年利率百分之五計算之利息。
二、被告抗辯略以：
    對於原告所述其曾與被告戊○○等4 人分別於84年1 月4 日
    以52,886,600元、85年1 月間某日以8,6765,600 0元，共同
    投資購得坐落高雄市○○區○○段13小段1292之1 、1292地
    號等土地各1 筆（含其後於其上建造之同小段4972建號建物
    ），及原告未經被告戊○○等4 人之同意，擅將系爭貸款房
    地持向合作金庫貸款3,000 萬元等事實，不為爭執。惟於88
    年間因系爭貸款房地價格低落，其市價已不足清償原告擅向
    合作金庫貸款之3000萬元貸款本息，幾經雙方協商結果，倘
    系爭貸款債務如由被告等人負責清償，而系爭貸款房地經合
    作金庫拍賣後，仍可能有不足清償原告所積欠之3,000 萬元
    貸款本息，此時被告戊○○等4 人即可能需負擔系爭貸款房
    地被告等人投資金額24,9578,751 元之損失，並需負擔原告
    貸款本息不足償還金額之債務，為彌補其損失，雙方同意由
    原告再將其個人所有當時價值約750 萬元之系爭保證用房地
    ，即坐落高雄市苓雅區○○○段1897地號土地（原告所有之
    權利範圍：14994/60000） ，暨坐落其上同段6687、6688、
    8814建號等建物（原告所有之權利範圍各為1/2） ，移轉所
    有權登記為被告戊○○等4 人指定之親友即被告乙○○、莊
    紫茵、己○○名義所有。是依當時情況，被告戊○○等4 人
    仍可能受有損失1,750 萬元（即24,9578,751 元－750 萬元
    ＝約1,750 萬元）之風險存在。堪認原告當時與被告戊○○
    等4 人協商結果，係以原告對於合作金庫所負貸款3,000 萬
    元債務由被告戊○○等4 人負擔代償，而由原告放棄其對於
    系爭房貸款地及系爭作為保證用房地所有權之權益，並非係
    原告以信託登記於被告等人名下之意。是原告自不得再因系
    爭貸款房地於93年10月22日以總價6,828 萬元出售予訴外人
    許仁育之事實，訴請被告應返還不當得利13,262,000元，及
    系爭保證用房地之所有權與租金1,706,000 元，爰求為判決
    駁回原告之訴等語，資為抗辯。
三、原告主張其未經被告戊○○等4 人之同意，將兩造所共同投
    資購買坐落高雄市○○區○○段13小段1292之1 、1292地號
    等土地各1 筆（含俟後建造坐落其上同小段4972建號建物）
    ，持向合作金庫貸款3,000 萬元，後經被告戊○○等4 人發
    覺，乃要求原告將系爭貸款房地所有權移轉登記為被告戊○○等4 人所有（權利範圍詳如原告起訴主張事實欄所載），
    與另將原告個人所有系爭保證用房地，即坐落高雄市苓雅區
    ○○○段1897地號土地1 筆，暨坐落其上同段6687、6688、
    88 14 建號等建物之所有權，移轉登記為被告戊○○等4 人
    指定之親友即被告乙○○、莊紫茵、己○○所有（權利範圍
    詳如原告起訴主張事實欄所載），作為系爭貸款對被告戊○○等4 人權益可能損害之保證等事實，業據原告到庭陳述綦
    詳，並據提出高雄市政府地政處出售重劃區抵費地產權移轉
    證明書、土地建築改良物買賣所有權移轉契約書（詳本院卷
    第60頁、第61頁）、投資土地明細表（詳本院卷第73頁）、
    土地建物登記謄本（詳本院卷第113 頁至第133 頁）各1 份
    為憑，復為被告到庭所不爭執，應堪信為真實。嗣原告主張
    於93年10月22日被告戊○○等4 人未經其同意，擅將系爭貸
    款房地以6,280 萬元之價金出售予訴外人許仁育，惟竟未將
    原告應分得之剩餘投資款13,262,000元，及系爭保證用房地
    之所有權與租金1,706,000 元返還予原告等前情，則為被告
    所否認，並抗辯以：原告擅將系爭貸款房地貸款3,000 萬元
    後，因於88年間系爭貸款房地價格低落，已不足清償3,000
    萬元貸款本息，原告始放棄系爭貸款房地投資持分所有權，
    並另其個人所有即系爭保證用房地（即建國一路之房地）之
    所有權移轉為被告所有作為補償，原告已無任何權利可言，
    自不得因事後系爭貸款房地以6,280 萬元出售之事實，再主
    張如訴之聲明等情。嗣兩造於本院審理中，經協商整理爭點
    如下：
      1.兩造於92年間簽訂之系爭合夥契約書，是否已合法有效
        成立？被告丙○○與原告簽訂系爭合夥契約書之真意為
        何？
      2.原告將系爭保證用不動產移轉予被告係作為擔保之用，
        抑或係自願放棄合夥持分並作為補償被告損失？
      3.原告於91年4 月前仍繳交貸款利息，是否表示此期間仍
        為合夥人？
    本件兩造既就上開爭點生有爭執，自應由法院予以審酌判斷
    如下。
四、兩造於92年間簽訂之系爭合夥契約書，是否已合法有效成
    立？被告丙○○與原告簽訂系爭合夥契約書之真意為何？
  (一)按稱合夥者，謂二人以上互約出資以經營共同事業之契約。
    而合夥除出資外，各合夥人並有損益共同分擔之關係，此觀
    之民法第667 條、第676 條、第677 條之規定自明。是如共
    同出資購買土地後，如未經營共同事業，僅係單純期待爾後
    轉售賺取差價，亦只為共同投資之性質，尚難謂之合夥。又
    信託關係必有信託契約存在，而信託契約之成立，必信託人
    與受託人間有一定之經濟目的，如僅為登記名義人，而無信
    託之經濟上目的者，亦難認有信託關係存在（臺高等法院86
    年度上字第44號判決理由同此見解），核先敘明。
  (二)原告主張其將系爭貸款房地即坐落高雄市○○區○○段13小
    段1292之1 、1292地號等土地各1 筆（含其後建造坐落其上
    同小段4972建號之建物）移轉所有權登記為被告戊○○等4
    人名義所有，係基於信託登記之約定，兩造間仍成立合夥之
    法律關係等情，固據其提出合夥契約書1 紙為憑（詳本院96
    年度岡簡調字第4 號民事卷內第7 頁，起訴狀附件一），然
    此則為被告所否認，並抗辯以：該契約書並非合法有效成立
    等前詞。經查，原告所提上開合夥契約書僅有被告丙○○之
    簽名，並無原告及其他被告之簽名，有上開合夥契約書可參
    ，並據被告丙○○到庭辯稱：伊係因原告之要求即在合夥契
    約書上簽名，不承認與原告間有契約之存在，因原告之前亦
    曾拿銀行貸款給伊簽名，其亦沒有看內容即簽名等語在卷（
    詳本院卷第186 頁言詞辯論筆錄）。是上開合夥契約書非僅
    未經所有被告之簽名，自不得拘束其餘被告有與原告成立契
    約之效力。並參諸兩造所述本件僅係共同出資購買系爭貸款
    房地，並期待於短期間內即可出售營利，尚無約定共同經營
    事業之事實，此與合夥之法律性質已有未合。
  (三)是揆諸上開法律規定意旨，原告主張兩造已就系爭貸款房地
    ，成立合夥之法律關係，及兩造於92年間簽訂之系爭合夥契
    約書，已合法有效成立等事實，於法尚非有據。
五、原告將系爭保證用不動產移轉予被告係作為擔保之用，抑或
    係自願放棄合夥持分並作為補償被告損失？
    原告主張因其擅將系爭貸款房地持向合作金庫貸款3,000 萬
    元，經被告戊○○等4 人發覺後，原告除將系爭貸款房地移
    轉所有權信託登記於被告戊○○等4 人名下外，另將其個人
    所有之系爭保證用房地即坐落高雄市苓雅區○○○段1897地
    號土地，暨坐落其上同段6687、6688、8814建號建物等不動
    產，移轉所有權登記為被告戊○○等4 人所指定之親友即被
    告己○○、乙○○、莊紫茵所有，作為擔保之用等前詞，惟
    查：
  (一)系爭貸款房地於87年11月20日經原告擅自持向合作金庫貸款
    3,000 萬元私自取用之事實，為原告所自認（詳本院卷第24
    9 頁言詞辯論筆錄所載），且有卷附土地登記謄本上所載抵
    押權登記資料可稽（詳本院卷第114 頁、第117 頁）。嗣原
    告主張其將系爭貸款及系爭保證用房地移轉所有權登記於被
    告戊○○等4 人及被告戊○○等4 人所指定之親友即被告己○○、乙○○、莊紫茵所有之事實，除有上開土地登記謄本
    可考外，復為被告到庭所不爭執，堪信原告此部分之陳述屬
    實。
  (二)嗣原告主張其將系爭貸款房地及系爭保證用房地移轉所有權
    登記為被告戊○○等4 人及其指定之親友即被告乙○○、莊
    紫茵、己○○名義所有，僅係作為擔保其欠合作金庫3000萬
    元貸款債務之保證，並無放棄所有權之事實，則為被告所否
    認，並抗辯以：於88年間因系爭貸款房地價格低落，其市價
    已不足清償原告擅向合作金庫貸款之3000萬元貸款本息，幾
    經雙方協商結果，倘系爭貸款債務如由被告等人負責清償，
    而系爭貸款房地經合作金庫拍賣後，仍可能有不足清償原告
    所積欠之3,000 萬元貸款本息，此時被告戊○○等4 人即可
    能需負擔系爭貸款房地被告等人投資金額24,9578,751 元之
    損失，並需負擔原告貸款本息不足償還金額之債務，為彌補
    其損失，雙方同意由原告再將其個人所有當時價值約750 萬
    元之系爭保證用房地，即坐落高雄市苓雅區○○○段1897地
    號土地，暨坐落其上同段6687、6688、8814建號等建物，移
    轉所有權登記為被告戊○○等4 人指定之親友即被告乙○○
    、莊紫茵、己○○名義所有等前情，然查：
    1.原告上開主張固據提出土地交易價格與公告現值之比率說
      明1 份在卷（詳本院卷第214 頁），用以說明系爭貸款房
      地於84年間之購買價格與公告現值之比率為1.66倍，另於
      94年被告等人出售時之交易價格6,828 萬元與公告現值之
      比率為2.1 倍，又88年即原告將系爭貸款房地移轉所有權
      予被告等人時之公告現值，與84年間購買時之公告現值相
      當，即當時土地市價維持在61,651,600元以上，且另外系
      爭保證用房地於88年間之市價亦值1,500 萬元以上，合計
      原告權利總值在51,693,849元（計算方式：原告投資系爭
      土地金額36,693,849元＋1,500 萬元＝51,693,849元），
      是雙方於88年間係約定移轉合夥土地同時，另將原告個人
      所有之系爭保證用房地移轉所有權予被告，作為原告擅自
      抵押貸款日後可能對被告等人造成損害之擔保，並無放棄
      所有權之事實。然此則據被告等人抗辯以：88年間因系爭
      貸款房地價格低落，其市價已不足清償原告擅向合作金庫
      貸款之3000萬元貸款本息，而原告所提系爭保證用房地於
      88 年 間之市價約750 萬元等前情。是本件訴訟首應審究
      者，即系爭貸款房地於88年之市價為何，是否如被告所辯
      原告之投資持分已不足償還其貸款3000萬元本息。
    2.系爭貸款房地價值（應僅指土地部分，建物房屋係兩造購
      買後再建造完成）於84、85年購買時之總價款固值61,651
      ,600 元 （原告之投資出資額合計為：36,693,849元），
      此為兩造所不爭執之事實。然於88年間原告移轉所有權予
      被告戊○○等4 人時，其市價是否仍維持與84、85年購買
      時之市價相當，應依當時之經濟環境、土地供需狀況、土
      地所在位置，及不動產交易景氣循環等因素作全盤考量，
      尚不得僅以公告現值略仍相同為唯一之根據。本件原告於
      87年11月20日擅將系爭貸款房地持向合作金庫貸款3,000
      萬元私自取用之事實，為兩造所不爭執。而上開事實於88
      年間經被告等人發覺時，系爭貸款房地是否尚如84、85年
      購買時仍值61,651,600元，此為本件訴訟原告勝訴之有利
      條件，應由原告負舉證之責任（民事訴訟法第277 條參照
      ），然原告僅依其所提土地交易價格與公告現值之比率說
      明1 份為證，卻未考量前述土地市價認定因素，復未就系
      爭貸款房地於88年間之市價確如84、85年間購買之市價相
      當之事實，舉證以實其說，本院自屬無法得有原告主張：
      系爭貸款房地於88年間之市價確如84、85年間購買之市價
      相當之有利心證。是被告所辯：依系爭貸款房地於88年之
      市價，原告之投資持分已不足償還其貸款3000萬元本息等
      情，應非虛構。
    3.另參以兩造既係從事數千萬元土地投資之事實，對於系爭
      貸款房地之市價，必然經過相當方式之查訪，並均應有明
      確之認知。倘系爭貸款房地於88年間之市價並未低於3,00
      0 萬元，原告應無需再補提出其個人所有之系爭保證用房
      地，作為日後被告等人可能遭受損害之補償，此為事理之
      所當然而無待贅述。是參諸原告願補提其個人所有之系爭
      保證用房地移轉所有權予被告戊○○等4 人指定之被告乙○○、莊紫茵、己○○名義所有，亦堪佐證被告所辯於88
      年間系爭貸款房地價格低落，其市價已不足清償原告擅向
      合作金庫貸款之3000萬元貸款本息之事實，應與事實相符
      無訛。
  (三)依上說明，系爭貸款房地於88年間之市價，應確如被告所辯
    已不足清償原告所積欠之3,000 萬元貸款本息。另被告所辯
    為彌補其等代原告償還系爭貸款本息之可能遭受損害，原告
    除將系爭貸款房地之投資權益移轉為被告戊○○4 人所有外
    ，另將原告個人所有之系爭保證用房地移轉為被告所指定之
    親友即被告乙○○、莊紫茵、己○○名義所有，係基於原告
    放棄其對於系爭房貸款地及系爭作為保證用房地所有權之權
    益，並非係原告以信託登記於被告等人名下之意，應與事實
    相符而堪採信。是原告將系爭保證用不動產所有權移轉予被
    告，應確係自願放棄其投資持分並作為補償被告損失，已至
    為明確。
六、原告於91年4 月前仍繳交系爭貸款利息，是否表示此期間仍
    為合夥人？
    原告另主張其就系爭貸款所負3000萬元債務，於91年4 月前
    仍由其繳交系爭貸款利息等情，固據其提出合作金庫活期存
    款簿交易往來明細資料為憑（詳本院卷第142 頁至第151 頁
    ），然此則為被告戊○○所否認，並抗辯以：「原告主張利
    息是他繳的，但實際上是以收取之房屋租金來繳的。那些房
    屋租金本來是由被告收取，但支票有寫原告抬頭所以被原告
    拿走了，直到九十一年三月二十五日原告繳不起利息，尚欠
    銀行參拾壹萬零二十一元，之後才任由被告繳納利息當時有
    在合庫協議，原告當時有打電話請我詢問土地的價值，經我
    詢問價值為二千五百多萬，原告自行詢問價值為二千八百多
    萬。」等語在卷（詳本院卷第158 頁言詞辯論筆錄）。是依
    被告戊○○上開抗辯以觀，原告所述其於91年4 月前仍繳交
    系爭貸款利息，其亦僅係以收取應歸屬共同投資人之房屋租
    金繳納貸款本息而已，尚非可認定係以其私有資金繳納貸款
    本息。又系爭貸款房地之銀行貸款，係至94年1 月31日始完
    全清償並取得抵押權塗銷同意書之事實，有卷附抵押權塗銷
    同意書1 紙在卷可稽（詳本院卷第133 頁）。而參以原告並
    未就被告所辯原告係以收取應屬兩造共有之房屋租金來繳納
    利息非屬實情之事實，舉證以實其說，本院仍無從得有原告
    主張其於91年4 月前仍繳交系爭貸款利息之事實為真實之有
    利心證。再原告亦僅空言主張其於91年4 月前仍繳交系爭貸
    款利息，然系爭貸款直至94年1 月31日始完全清償完畢，已
    如前述，是依91年4 月之後至94年1 月31日間之系爭貸款利
    息，何以均係由被告等人代為繳納，被告等人自非全無條件
    而甘願擔負代繳利息金之損失，益證兩造間應確有協商：由
    原告放棄系爭貸款房地及系爭保證用房地之所有權後，再由
    被告代原告繳納系爭貸款本息之事實，應與事實相符。是原
    告上開主張其於91年4 月前仍繳交系爭貸款利息之事實，應
    非事實，其自非仍擁有系爭貸款房地及系爭保證用房地之所
    有權。
七、綜上所述，因原告擅自持系爭貸款房地向合作金庫貸款3,00
    0 萬元，而於88年間其市價已不足清償系爭貸款本息，應確
    係經兩造協商後，達成原告應放棄其對於系爭貸款房地之投
    資持分，及另將個人所有系爭保證用房地所有權移轉予被告
    戊○○等4 人指定之親友即被告乙○○、莊紫茵、己○○名
    義所有，始由被告戊○○等4 人同意代為負擔系爭貸款之繳
    納責任。是原告就系爭貸款房地及系爭保證用房地即已放棄
    其所有權益，自不得再依系爭貸款房地於94年間以6,280 萬
    元高價售出之事實，再向被告等人要求任何剩餘投資金額，
    及請求返還系爭保證用房地之所有權益及應收取之租金。從
    而，原告主張依不當得利之法律關係，訴請被告戊○○、丁○○、甲○○○、丙○○應共同給付原告13,262,000元，及
    其法定遲延利息；另訴請被告乙○○、己○○、莊紫茵應將
    系爭保證用房地所有權移轉返還予原告，及被告應共同給付
    原告系爭保證用房地自94年2 月15日起至清償日止之租金
    1,706, 000元及其法定遲延利息等情，於法均非有據，所訴
    不應准許。
八、本件事證已臻明確，兩造其餘主張、抗辯及所用之攻擊、防
    禦方法與舉證，核與本判決結果不生影響，爰不逐一論駁。
九、據上論結，本件原告之訴為無理由，依民事訴訟法第78條，
    判決如主文。
中　　華　　民　　國　　96　　年　　12　　月　  31　　日
                  民事第五庭  法  官  柯盛益
上為正本，係照原本作成。
如不服本判決，應於送達後20日內，向本院提出上訴狀並表明上
訴理由，如於本判決宣示後送達前提起上訴者，應於判決送達後
10日內補提上訴理由書（須附繕本）。
中　　華　　民　　國　　96　　年　　12　　月　　31　　日
                              書記官　卓榮杰
